臺灣基隆地方法院交通事件裁定　　　　　　　　　　九十三年度交聲字第一一六號
　　移送機關　　交通部公路總局台北區監理所基隆監理站
　　異　議　人　甲○○　男　三.
　　即受處分人
右列受處分人因違反道路交通管理處罰條例案件，對於交通部公路總局台北區監理所
基隆監理站九十三年五月二十日所為之處分（原處分：基監字第裁四二─一Ａ000
0000號），聲明異議，本院裁定如左：
    主  文
異議駁回。
    理  由
一、按「受處分人，不服第八條主管機關所為之處罰，得於接到裁決書之翌日起二十
    日內，向管轄地方法院聲明異議」、「聲明異議，應以司法狀紙，敘述異議之理
    由，提出於原處分機關為之。原處分機關應於接受異議書狀後五日內，將該案卷
    宗及有關證物，送交該管地方法院或其分院交通法庭」，道路交通安全處罰條例
    第八十七條第一項、道路交通案件處理辦法第十三條分別定有明文。經查本件交
    通部公路總局台北區監理所基隆監理站（下稱「原處分機關」）基監字第裁四二
    ─一Ａ0000000號違反道路交通管理事件裁決書（下稱「裁決書」）裁決
    日期為九十三年五月二十日，有前揭裁決書一件附卷可稽，聲明異議人於同日具
    狀向原處分機關聲明異議，有聲明異議人之聲明異議狀一紙及聲明異議狀上原處
    分機關收文章一枚附卷可稽，揆諸上開說明，應認符合法定程式及未逾異議期間
    ，合先敘明。
二、次按汽車駕駛人在道路收費停車處所停車，不依規定繳費者，處新臺幣（下同）
    六百元以上一千二百元以下罰鍰，道路交通管理處罰條例第五十六條第一項第十
    一款定有明文。
三、本件異議人即受處分人郭孟照駕駛車牌號碼四０九六─ＦＭ號自用小客車，於民
    國（下同）九十三年四月二十日十五時五十八分許，在台北市○○路○段道路收
    費停車處所停車，不依規定繳費，經台北市停車管理處舉發，原處分機關認異議
    人有上開違規行為，依道路交通管理處罰條例第五十六條第一項第十一款之規定
    ，裁處異議人六百元罰鍰。
四、惟查，異議人矢口否認有何違規行為，於聲明異議狀內辯稱：舉發當天伊雖有駕
    駛車牌號碼四０九六─ＦＭ號自用小客車，在台北市○○路○段道路收費停車處
    所停車，因該處是投幣之停車格，伊在投幣十元後，發現身上硬幣不足，遂暫時
    離開收費停車處去附近換零錢，未料，返回就看見停車管理處員工在開罰單舉發
    ，伊非故意不繳費云云。惟按停車處所限時停車格位，係為民眾短時間停車需求
    而設，惟須主動投幣最多一個小時，其格位內地面標有限時停車位文字及車位編
    號，格位旁並有標誌牌，內容為「未投幣繳費或逾時者均不得補繳費，並依違規
    停車處罰」，供駕駛人遵循等情，有台北市停車管理處九十三年五月五日北市停
    四字第０九三三三０九０二００號函在卷可稽，可見汽車駕駛人在限時停車格位
    停車，須預先投足停車時數之金額，如未投幣繳費或逾時者均不得補繳費，並依
    違規停車處罰，異議人未依規定投幣繳費，亦為異議人於聲明異議狀內自承不諱
    ，則異議人有前開違規事實甚明。又按人民違反法律上之義務而應受行政罰之行
    為，法律無特別規定時，雖不以出於故意為必要，仍須以過失為其責任條件。但
    應受行政罰之行為，僅須違反禁止規定或作為義務，而不以發生損害或危險為其
    要件者，推定為有過失，於行為人不能舉證證明自己無過失時，即應受處罰，業
    經大法官會議釋字第二七五號解釋在案，因此，異議人前揭行為，若非藉此故意
    違反道路交通管理處罰條例之規定，亦屬違反禁止規定之過失行為，難認為其行
    為全無故意、過失。從而，原處分機關依道路交通管理處罰條例第道路交通管理
    處罰條例第五十六條第一項第十一款規定，裁處異議人六百元罰鍰，核無違誤，
    受處分人聲明異議為無理由，應予駁回。
據上論斷，應依道路交通案件處理辦法第十九條，裁定如主文。
中　　　華　　　民　　　國　　九十三　　年　　　九　　　月　　　一　　　日
                                臺灣基隆地方法院交通法庭
                                        法      官  齊　潔
右正本證明與原本無異。
對於本件裁定如有不服，應於送達後五日內，向本院提出抗告書狀，敘述抗告之理由
，抗告於臺灣高等法院。
                                        書　記　官  莊國南
中　　　華　　　民　　　國　　九十三　　年　　　九　　　月　　　三　　　日
